臺灣士林地方法院刑事裁定
                                     110年度聲字第1001號
聲  請  人  臺灣士林地方檢察署檢察官                
受  刑  人  洪揚  

                    籍設新北市○○區○○○路0段000號0樓（新北○○○○○○○○）



上列聲請人因受刑人數罪併罰有二裁判以上，聲請定其應執行之
刑（110年度執聲字第678號），本院裁定如下：
    主  文
洪揚所犯如附表所示之罪，應執行有期徒刑玖月，如易科罰金，
以新臺幣壹仟元折算壹日。
    理  由
一、聲請意旨略以：受刑人洪揚因違反妨害兵役治罪條例等案件
    ，先後經判決確定如附表，應依刑法第53條及第51條第5 款
    ，定其應執行之刑，爰依刑事訴訟法第477 條第1 項聲請裁
    定等語。
二、按裁判確定前犯數罪者，併合處罰之；數罪併罰有二裁判以
    上者，依第51條之規定，定其應執行之刑；數罪併罰，分別
    宣告其罪之刑，若宣告多數有期徒刑者，於各刑中之最長期
    以上，各刑合併之刑期以下，定其刑期，但不得逾30年；刑
    法第50條第1 項前段、第53條及第51條第5 款分別定有明文
    。次按數罪併罰，應依分別宣告其罪之刑為基礎，定其應執
    行刑，此觀刑法第51條規定自明，故一裁判宣告數罪之刑，
    雖曾經定其執行刑，但如再與其他裁判宣告之刑定其執行刑
    時，前定之執行刑當然失效，仍應以其各罪宣告之刑為基礎
    ，定其執行刑，不得以前之執行刑為基礎，以與後裁判宣告
    之刑，定其執行刑；又刑事訴訟法第370 條第2 項、第3 項
    ，已針對第二審上訴案件之定應執行之刑，明定有不利益變
    更禁止原則之適用，分屬不同案件之數罪併罰，倘一裁判宣
    告數罪之刑，曾經定其執行刑，再與其他裁判宣告之刑定其
    執行刑時，在法理上亦應同受此原則之拘束（最高法院103
    年度第14次刑事庭會議決議意旨參照），故上開更定之應執
    行刑，不應比前定之應執行刑加計其他裁判所處刑期後為重
    ，否則即與法律秩序理念及法律目的之內部界限有違，難認
    適法。再按數罪併罰之案件，雖應依刑法第50條、第51條規
    定就數罪所宣告之刑定其應執行之刑，然此僅屬就數罪之刑
    ，如何定其應執行者之問題，本於數宣告刑，應有數刑罰權
    ，此項執行方法之規定，並不能推翻被告所犯係數罪之本質
    ，若其中一罪之刑已於定執行刑之裁定前執行完畢，自不因
    嗣後定其執行刑而影響先前一罪已執行完畢之事實（最高法
    院104 年度台非字第97號判決同此見解）。
三、經查，受刑人因犯如附表所示之3 罪，經本院分別判處如附
    表所示之刑，且於如附表所示日期分別確定，其中附表編號
    1 、2 所示之刑曾經臺灣新北地方法院以109 年度聲字第21
    54號裁定應執行有期徒刑7 月確定等情，有臺灣高等法院被
    告前案紀錄表1 份及相關刑事裁判書（見本院卷第9 至34頁
    ）在卷可稽。至其所犯如附表編號1 、2 所示之罪，雖已執
    行完畢，惟尚未與附表編號3 所示之罪合併定其應執行刑，
    揆諸上開說明，仍應與附表編號3 所示之罪定其應執行之刑
    。茲檢察官聲請就如附表所示各罪所處之刑定應執行之刑，
    經核尚無不合，應予准許；又依前揭說明，本院定應執行刑
    ，應受內部界限之拘束，即不得重於已定應執行刑部分及其
    餘部分宣告刑之總和，爰就受刑人所犯如附表所示之罪，考
    量各罪之犯罪類型、時間、行為態樣，並考量受刑人所犯各
    罪之法律目的、受刑人違反之嚴重性、所犯數罪為整體非難
    評價，及貫徹刑法量刑公平正義理念之內部限制，本院前以
    書面詢問受刑人就本件定應執行刑之意見，惟受刑人逾期未
    表示意見等一切情狀，定應執行刑如主文所示，並諭知易科
    罰金之折算標準。
四、依刑事訴訟法第477條第1項，刑法第53條、第51條第5款、
    第41條第1項前段、第8項前段，裁定如主文。
中　　華　　民　　國　　110 　年　　11　　月　　30　　日
                  刑事第五庭法  官  郭韶旻
以上正本證明與原本無異。
如不服本裁定，應於收受送達後5 日內向本院提出抗告狀。
因疫情而遲誤不變期間，得向法院聲請回復原狀。
                            書記官  黃佩儀    
中　　華　　民　　國　　110 　年　　11　　月　　30　　日
附表：
編　　　　　號  1 2 3 罪　　　　　名  不能安全駕駛致交通危險罪 傷害 妨害兵役條例 宣　　告　　刑  有期徒刑3 月，如易科罰金，以新臺幣1,000元折算一日。 有期徒刑5 月，如易科罰金，以新臺幣1,000元折算一日。 有期徒刑3 月，如易科罰金，以新臺幣1,000元折算一日。 犯　罪　日　期  108年12月27日  107年08月15日  107年07月25日至107年10月25日  偵查(自訴)機關年　度　案　號  臺北地檢109年度偵字第2953號 新北地檢107年度偵字第26897號 士林地檢109年度撤緩偵字第62號 最　後　　事 實 審 法　　院 臺北地院 新北地院 士林地院  案　　號 109年度交簡字第110號 109年度原簡字第20號 109年度審簡字第1188號  判決日期 109年02月14日 109年02月27日 110年04月06日 確　定　　判　 決 法　　院 臺北地院 新北地院 士林地院  案　　號 109年度交簡字第110號 109年度原簡字第20號 109年度審簡字第1188號  判　　決確定日期 109年04月23日 109年04月08日 110年05月17日 備註  新北地檢109 年度執更字第3296號（編號1 、2已定刑為有期徒刑7 月：已執畢）  士林地檢110 年度執字第3457號（尚未執行）